---
title: "Prepara DwC - abundancias Androcymbium "
output: workflowr::wflow_html
editor_options:
  chunk_output_type: console
---

## Introducción

En la base de datos original, se ha ejecutado la siguiente consulta: 

```sql
SELECT dicc_parcelas.etiqueta,
       dicc_fecha_visita.anio_seg,
       dicc_fecha_visita.fecha,
       dicc_cuadrante.cuadrante,
       cuadrante.n_individuos
FROM   ((dicc_parcelas
         INNER JOIN parcelas
                 ON dicc_parcelas.cod_dicc_parcela = parcelas.cod_dicc_parcela)
        INNER JOIN (dicc_fecha_visita
                    INNER JOIN visita_segu_densidad
                            ON dicc_fecha_visita.cod_dicc_fecha_visita =
                               visita_segu_densidad.cod_dicc_fecha_visita)
                ON parcelas.cod_parcela = visita_segu_densidad.cod_parcela)
       INNER JOIN (dicc_cuadrante
                   INNER JOIN cuadrante
                           ON dicc_cuadrante.cod_dicccuadrante =
                              cuadrante.cod_dicc_cuadrante)
               ON visita_segu_densidad.cod_visita_seg_densidad =
                  cuadrante.cod_visita_segu_densida; 
```


## Prepara datos de Abundancias 

```{r, echo=TRUE, message=FALSE, warning=FALSE}
library(tidyverse)
library(here)
library(janitor)
library(DT)
```


```{r}
raw <- readxl::read_excel(here::here("data/densidad_androcymbium.xlsx"), 
                          sheet = "densidad") |> 
  clean_names()

dic_parcelas <- readxl::read_excel(here::here("data/dicc_parcelas.xlsx"), 
                          sheet = "dicc_parcelas") |> 
  clean_names()

dic_variables <- readxl::read_excel(here::here("data/dicc_variables.xlsx"))
```


### Eventos 
Los eventos se llamaran del siguiente modo `XXX_YYYYMMDD_AA` siendo: 

- `XXX`: Identificador de la parcela
- `YYYYMMDD`: Fecha de la visita en formato YYYYMMDD
- `AA`: Identificador de la cuadrícula de abundancia (*e.g.* E, N, S, W) o del transecto de biodiversidad (*e.g.*, T1, T2)

Existirán eventos padre correspondientes a las parcelas (serán solamente geográficas). 

Ver schema (TODO)

### Generar ExtendedMeasurementOrFact (emof) 

- Los valores de abundancia se expresaran en la variable `measurementValue`
- Formateamos el campo fecha para que aparezca en formato `YYYYMMDD` y generamos una variable llamada `measurementDeterminedDate`
- Para generar los eventos consideraremos que cada cuadrado de 50 x 50 son subreplicas, puesto que no podemos asegurar que lo etiquetado en la base de datos como cuadrante Este se haya mantenido siempre, simplemente para no perder información (agregación), vamos a considerar siempre 4 subreplicas (que no tienen porque mantenerse en el tiempo, es decir, la subreplica Este del plot A16 no siempre tiene porque ser la misma -no tenemos la certeza-). Teniendo eso en cuenta, generamos un acrónimo para cada cuadrante: Norte será `RN`; Sur será `RS`, Este será `RE` y oeste será `RW`. De este modo además homogeneizamos los datos con respecto a los transectos de diversidad (Transectos 1 y 2: `T1` y `T2`). 
- Generamos el eventID y añadimos además las palabras `SERPAM` y `AMOLADERAS` para distinguir la colección de bases de datos y la base de datos. Esto tenemos que consultarlo con GBIF.   
- El measurmenteID será del siguiente modo `EVENTID_VV`, siendo `EVENTID` el eventID y `VV` la variable medida. En el caso de abundancia y según el diccionario de variables tenemos que la abundancia se llama `A01`. 
- Generamos los siguientes campos para la variable abundancia (ver diccionario de variables)

    - `measurementType`: "abundance"
    - `measurementUnit`: "number of individuals"
    - `measurementMethod`: "direct count in quadrats of 50 x 50 cm"
    - `measurementRemarks`: "https://vocabs.lter-europe.net/envthes/en/page/21541") 

```{r}
emof_abundances <- raw |> 
  rename(measurementValue = n_individuos) |>  # abundance values 
  mutate(measurementDeterminedDate = gsub('-', '', fecha)) |> # format Date
  mutate(subreplicate = case_when(
    cuadrante == "Norte" ~ "RN",
    cuadrante == "Este" ~ "RE",
    cuadrante == "Sur" ~ "RS",
    cuadrante == "Oeste" ~ "RW")) |> 
  mutate(eventID = paste(etiqueta, measurementDeterminedDate, subreplicate, sep = "_")) |> # Generate eventID
  mutate(eventID = paste("SERPAM", "AMOLADERAS", eventID, sep = ":")) |>  # Add SERPAM y AMOLADERAS
  mutate(measurementID = paste(eventID,"A01")) |> # Add variable code from dicc_variables
  mutate(
    measurementType = "abundance",
    measurementUnit = "number of individuals",
    measurementMethod = "direct count in quadrats of 50 x 50 cm",
    measurementRemarks = "https://vocabs.lter-europe.net/envthes/en/page/21541") |> 
  dplyr::select(
    measurementID,
    eventID, 
    measurementType, 
    measurementValue,
    measurementUnit, 
    measurementMethod,
    measurementDeterminedDate,
    measurementRemarks
  )

```

La tabla se exporta en csv en el siguiente enlace [`data/dwc_db/emof_abundances.csv`](data/dwc_db/emof_abundances.csv). 

```{r}
# Export table
write_csv(emof_abundances, 
          here::here("data/dwc_db/emof_abundances.csv"))
```

Aspecto de la tabla: 

```{r, echo=FALSE}
DT::datatable(emof_abundances,
              rownames = FALSE,
              filter = 'top',
              options = list(
                pageLength = 20, 
                autoWidth = TRUE
              ))
```


  


